【裁判字號】    90,易,149
【裁判日期】    900326
【裁判案由】    恐嚇
【裁判全文】
臺灣臺南地方法院刑事判決
    公  訴  人  臺灣臺南地方法院檢察署檢察官
    被      告  甲○○
右列被告因恐嚇案件，經檢察官提起公訴（八十九年度偵字第一二四六七號），本院
判決如左：
    主  文
甲○○以加害名譽之事，恐嚇他人致生危害於安全，處拘役肆拾日，如易科罰金，以
參佰元折算壹日。
    事  實
犯罪事實如起訴書所載（如附件）。
    理  由
一、訊據被告甲○○固承認0000000000號行動電話為其所有，惟矢口否認
    有恐嚇被害人乙○○之犯行，辯稱：其不認識乙○○，亦不知其電話號碼，不可
    能用0000000000號行動電話撥通乙○○之電話以遂行恐嚇等語。
二、經查：
（一）經警調閱被告所有之0000000000號行動電話於八十九年七月六日之
      通聯紀錄顯示，被告確曾於該日晚上六時二十分四十八秒撥通被害人乙○○0
      000000000號之行動電話，有泛亞電信之通聯紀錄一張可參，顯然被
      告所有之0000000000號行動電話於八十九年七月六日晚上六時二十
      分四十八秒確曾撥通過被害人所持有之0000000000號行動電話無疑
      。
（二）被告於本院審理時雖供稱：其所有之右揭行動電話曾因故障送修或有時朋友向
      其借用電話幾分鐘等語，有本院九十年三月十二日審判筆錄一份可稽，但其又
      未能提出任何證據以供本院查證是否確有他人使用右揭行動電話撥給被害人。
      又縱被告真曾送修或借予他人使用，但亦不能證明即係該他人所撥的電話。
（三）經臺灣臺南地方法院檢察署檢察官命被告以當時恐嚇被害人之語句當庭複述，
      並請被害人辨識時，被害人二次均指稱：音質像，但口氣不同等語，有該署八
      十九年十一月二十二日訊問筆錄一份可考。按被告行為當時係以輕浮之語氣向
      被害人搭訕，而經檢察官當庭命其複述時，被告自不可能再以輕浮之語氣為之
      ，而係以一板一眼之語氣複述，二者口氣自不可能相同。至於被害人指訴被告
      複述之音質像當日撥通電話之人一節，按被告與被害人均承認彼此互不相識，
      被害人應無設詞誣陷被告之理，故確係被告撥通電話給被害人無疑。
（四）綜上所述，被告所辯，應係卸責之詞，應不足採，其犯行應予認定。
三、核被告所為，係犯刑法第三百零五條以加害名譽之事，恐嚇他人致生危害於安全
    罪。爰審酌被告犯罪之動機、目的、手段、犯罪後矢口否認犯行等一切情狀，量
    處如主文所示之刑，並諭知易科罰金之折算標準。
據上論斷，應依刑事訴訟法第二百九十九條第一項前段，刑法第三百零五條、第四十
一條第一項前段，罰金罰鍰提高標準條例第一條前段、第二條，判決如主文。
中      華      民      國    九十    年      三      月      廿六      日
                                  臺灣臺南地方法院刑事第三庭
                                      法  官  彭  振  湘
右正本證明與原本無異。
如不服本判決，應於送達後十日內，向本院提出上訴狀（須附繕本）。
                                      書記官  汪  姿  秀
中      華      民      國    九十    年      三      月      廿六      日
附錄本案論罪科刑法條全文：
刑法第三百零五條：
以加害生命、身體、自由、名譽、財產之事，恐嚇他人致生危害於安全者，處二年以
下有期徒刑、拘役或三百元以下罰金。


司法院資訊處製作；財團法人民間司法改革基金會備份。
